<!DOCTYPE html>
<html>
<head>
    <meta charset="utf-8">
    <meta name="viewport" content="width=device-width, initial-scale=1.0"> 
    <meta name="description" content="The Irregular Verb eo"/>
    <title>The Irregular Verb eo</title>
    <link rel="stylesheet" type="text/css" href="../css/style.css" media="screen">
</head>

<body>

<nav>
    <ul>
        <li><a class="navbar" href="../index.php">Domus</a></li>
        <li><a class="navbar" href="../diz.php">Dictionarium</a></li>
        <li><a class="navbar" href="index.html">Grammatica</a></li>
        <li><a class="navbar" href="../authors/index.html">Auctōrēs</a></li>
    </ul>         
</nav>
      
<div class="content">
 
<h1>The Irregular Verb <i>eo</i>, «I go» </h1>

<table>

<thead>
<th colspan="6">INDICATIVE</th> </tr>
</thead>

<thbody>
<tr><th>Present</th> <th>Imperfect</th> <th>Future</th> <th>Perfect</th> <th>Pluperfect</th> <th>Future Perfect</th> </tr>

<tr><td>ĕo</td> <td>ībam</td> <td>ībo</td> <td>ii, īvi</td> <td>ī(v)-ĕram</td> <td>ī(v)-ĕro</td></tr>

<tr><td>īs</td> <td>ības</td> <td>ibis</td> <td>isti, īvistī</td><td>ī(v)-ĕras</td> <td>ī(v)-ĕris</td></tr>

<tr><td>ĭt</td> <td>ībat</td> <td>ibit</td> <td>iit, īvĭt</td><td>ī(v)-ĕrat</td> <td>ī(v)-ĕrit</td></tr>

<tr><td>īmus</td> <td>ibāmus</td> <td>ibĭmus</td> <td>iimus, ivmus</td> <td>ī(v)-ĕrāmus</td> <td>i(v)-erĭmus</td></tr>

<tr><td>ītis</td> <td>ibātis</td> <td>ibĭtis</td> <td>īstis, ivistis</td> <td>ī(v)-ĕrātis</td> <td>i(v)-erĭtis</td></tr>

<tr><td>ĕunt</td> <td>ibant</td><td>ibunt</td> <td>iērunt, iverunt</td> <td>ī(v)-ĕrant</td> <td>i(v)-ĕrint</td></tr>
 
</thbody>
</table>

<table>
<thead>
<tr><th colspan="4">SUBJUNCTIVE</th> </tr>
</thead>

<thbody>
<tr><th>Present</th> <th>Imperfect</th> <th>Perfect</th> <th>Pluperfect</th></tr>

<tr><td>ĕam</td> <td>īrem</td> <td>i(v)-ĕrim</td> <td>i(v)-īssem</td></tr>

<tr><td>eas</td> <td>īres</td> <td>i(v)-ĕris</td> <td>i(v)-īsses</td></tr>

<tr><td>eat</td> <td>īret</td> <td>i(v)-ĕrit</td> <td>i(v)-īsset</td></tr>

<tr><td>eāmŭs</td> <td>iremus</td> <td>i(v)-erīmus</td> <td>i(v)-īssēmus</td></tr>

<tr><td>eātĭs</td> <td>iretis</td> <td>i(v)-erītis</td> <td>i(v)-īssētis</td></tr>

<tr><td>eant</td> <td>irent</td> <td>i(v)-ĕrint</td> <td>i(v)-īssent</td></tr>

</thbody>
</table>

<table>
<thead>
<tr><th>IMPERATIVE</th> <th>GERUND</th> <th>PARTICIPLE</th> <th>SUPINE</th> <th>INFINITIVE</th> </tr>
</thead>

<thbody>
<tr><th>Present</th> <td>Gen. e-undi</td> <th>Present</th> <td>ĭtum, ĭtu</td> <th>Present</th></tr>

<tr><td>2nd sing. ī</td> <td>Dat. e-undo</td> <td>ĭens, ĕuntis</td> <td></td> <td>īre</td> </tr>

<tr><td>2nd plur. īte</td> <td>Acc. (ad) e-undum</td> <th>Perfetto</th> <td></td> <th>Perfect</th></tr>

<tr> <th>Future</th>  <td>Abl. e-undo</td> <td>-</td>  <td></td> <td>ī(v)-issĕ</td> </tr>

<tr><td>2nd sing. īto</td> <td></td><td></td>  <td></td> <th>Future</th> </tr>

<tr><td>3rd sing. īto</td> <td></td> <td></td> <td></td> <td>Sing.: ĭtūrŭm, a, um esse <br>Plur. :it-ūros, -as, -a esse</td> </tr>

<tr><td>2nd plur. ītōte</td></tr>

<tr><td>3rd plur. eunto</td></tr>
</thbody>
</table>

<h3>Notes</h3>

<p>As eo is an intranstive verb, it has a passive only in the 3rd person singular- i.e. an impersonal passive, ītur, ībatur, ībitur, itum est, itum erat, etc, eatus, īretur, etc, eundum est, īri.</p>

<h2>The compounds of eo</h2>

<p>In like manner are conjugated all the compounds of <i>eo</i>. While <i>eo</i> is intranstive some of its compounds are transitive thanks to the preposition and consequenlty have the passive voice in all its forms.</p>

<p><i><b>ab-ĕo</b>, -is, abĭi, abĭtum, abīre, «I go away»</i></p>

<p><i><b>ad-ĕo</b>, -is, adĭi, adĭtum, adīre, «I go to»</i>; with transitive meaning, «to undertake», «to approach» have a regular complete passive voice.</p>

<p><i><b>antĕ-ĕo</b>, -is, anteĭi, anteĭtum, anteīre, «I go before»</i>; with transitive meaning, «superare», (pron. antèeo, ànteis, antèii, antèitum, anteìre)</p>

<p><i><b>circŭm-ĕo</b>, -is, circumĭi, circumĭtum, circumīre, «I go round»</i>; with transitive meaning, «circondare» (pron. circùmeo, cìrcumis, circùmii, circùmitum, circumìre)</p>

<p><i><b>co-ĕo</b>, -is, coĭi, coĭtum, coīre, «I unite with»</i>; with transitive meaning, «I join, ally with».</p>

<p><i><b>ex-ĕo</b>, -is, exĭi, exĭtum, exīre, «I go out»</i></p>

<p><i><b>in-ĕo</b>, -is, inĭi, inĭtum, inīre, «I enter, go into»</i>; with transitive meaning, «I take up (an office, position)».</p>

<p><i><b>intĕr-ĕo</b>, -is, interĭi, interĭtum, interīre, «I am ruined, undone», «I die»</i></p>

<p><i><b>ob-ĕo</b>, -is, obĭi, obĭtum, obīre, «I go towards»; with transitive meaning, «I encounter»</i></p>

<p><i><b>per-ĕo</b>, -is, perĭi, (part. fut. periturus), perīre, «I perish, pass away, die.»</i>; used as passive of <b>perdo</b> («I destroy, ruin.»), of which only the passive forms <i>perdĭtus</i> and <i>perdendus</i> <p><i><b>prae-ĕo</b>, -is, praeĭi, praeĭtum, praeīre, «I precede» are used.</p>

<p><i><b>praetĕr-ĕo</b>, -is, praeterĭi, praeterĭtum, praeterīre, «I pass by or go by»; with transitive meaning, «I disregard», «I neglect, omit or miss»</p>

<p><i><b>prod-ĕo</b>, -is, prodĭi, prodĭtum, prodīre, «I come forth, appear»</p>

<p><i><b>red-ĕo</b>, -is, redĭi, redĭtum, redīre, «I return»</p>

<p><i><b>sub-ĕo</b>, -is, subĭi, subĭtum, subīre, «I go under»; with transitive meaning, «to undergo»</p>

<p><i><b>trans-ĕo</b>, -is, transĭi, transĭtum, transīre, «I pass over»; with transitive meaning, «I traverse»</p>

<p><i><b>vēn-ĕo</b>, -is, venĭi, vēnīre, «I am sold (as a slave)» is a compound of venum + eo («to go on sale»), it is used as passive of <i>vendo</i> (compund of venum + do, «I sell, vend»), which has only the passive forms <i>vendĭtus</i> and <i>vendendus</i>; it is important to note that <i>vēnire</i> («I am sold», from vēneo) is different from <i>vĕnire</i> («to come», from vĕnio) by the quantity of the root vowel; Thus it is:</p>

<ul>
    <li><p>vēnis, vēnit, «you are sold», «he is sold»;</p></li>
    <li><p>vĕnis, vĕnit, «you come», «he comes».</p></li>
</ul>

<p>There is also a compound of <i>eo</i>, <b>ambio</b>, -is, ambĭi (o ambīvi), ambītum, ambīre</b> (from <i>amb + eo</i>), «I round, go round, pass around,», which follows regularly the 4th conjugation: imperfect amb-iebam, amb-iebas, amb-iebat, future amb-iam, amb-ies, amb-iet etc.</p>

<p>Two compunds of <i>eo</i>, <b>per-eo</b> «I perish», <b>vaene-eo</b>, «I go for sale», are used as passives of corresponding compounds of <i>do</i>, per-do «<i>I ruin</i>», ven-do, «<i>I sell</i>», though perditus, venditus, are also used.</p>

<section>
<a href="syllable.html">&#171;The verb Fero</a>
<a href="index.html">Index</a>
<a href="consonants.html">The consonants&#187;</a>
</section>

</div>

</body>
</html>
